Inventaris van microfilms en -fiches van elders berustende archiefbescheiden: archief van de Nederlandse Hervormde Kerk [Wolvendaal] te Colombo (Ceylon), 1620-1936
Nationaal Archief, Den Haag
Microfilms Archief van de Nederlandse Hervormde Kerk [Wolvendaal] te Colombo op Ceylon
Hervormde Kerk Colombo op Ceylon
1620-1936
GE102
48 inventarisnummers.
Normale geschreven, getypte en gedrukte documenten. Kennis van het 17e en 18e eeuwse handschrift is noodzakelijk.
Nationaal Archief, Den Haag
Nederlandse Hervormde Kerk, Colombo (Ceylon)
Het archief van de Nederlandse Hervormde Kerk [Wolvendaal] te Colombo (Ceylon; het huidige Sri Lanka) bevat voornamelijk archiefbescheiden betreffende de Synodale handelingen van Noord- en Zuid Holland, de aanvragen voor doop- en huwelijksverboden, huwelijkstoestemmingen en huwelijks-, doop- en begrafenisregisters.
Archiefvorming
Geschiedenis van het archiefbeheer
De verwerving van het archief
De collectie is een duplicaat van een archief dat elders bewaard wordt.
Inhoud en structuur van het archief
1.11
Inhoud
Het betreft hier microfilms van documenten van de Nederlandse Hervormde Kerk te Colombo op Ceylon: de zogenaamde Wolvendaal kerkarchieven.
Onder iedere beschrijving treft U drie kolommen aan met gegevens over respektievelijk het nummer van de film, de stand van de teller op het leesapparaat en de periode die de film beslaat.
Aanwijzingen voor de gebruiker
Openbaarheidsbeperkingen
Volledig openbaar.
Materiële beperkingen
De originele archiefstukken zijn voor een groot deel beschadigd; in sommige gevallen is de tekst vervaagd. De leesbaarheid van de microfilms laat hierdoor ook te wensen over.
Aanvraaginstructie
Openbare archiefstukken kunnen online worden aangevraagd en gereserveerd. U kunt dit ook via de terminals in de studiezaal van het Nationaal Archief doen. Om te kunnen reserveren dient u de volgende stappen te volgen:
U maakt een profiel aan op www.gahetna.nl, en logt vervolgens in
Via de archiefinventaris (alleen de beschrijvingen met rode nummers) selecteert u het gewenste archiefstuk door op de knop 'Reserveren' te klikken
In het volgende scherm geeft u aan op welke dag u het archiefstuk wilt inzien
Indien u zich bevindt in de studiezaal en een tafelnummer heeft ontvangen kunt u dit nummer vermelden. Als u geen tafelnummer heeft kunt u tafelnummer 777 laten staan
Vervolgens bevestigt u uw reservering door deze te versturen.
Verwant materiaal
Beschikbaarheid van kopieën
Beschrijving van de series en archiefbestanddelen
- Kerkelijke archieven, I.
  - Synodale handelingen van Noord- en Zuid-Holland, delen van de schooltombos, correspondentie over kerkelijke zaken., 1664-1837; 2118
    - Periode 1700-1800, 2118
      Volgnr. 1, tellernr. 0
    - Periode 1664-1805, 2118
      Volgnr. 2, tellernr. 179
    - Periode 1814-1837, 2118
      Volgnr. 3, tellernr. 318
  - Correspondentie over kerkelijke zaken, tombo-extract 1786, proclamatie van bepalingen voor privé slaven-transacties, lijst van uitgedeelde catechismen Colombo 1813, lijst van mensen die liefdadigheid ontvingen 1825., 1652-1825; 2119
    Volgnr. 1.
  - Synodale handelingen van Noord- en Zuid-Holland, correspondentie over kerkelijke zaken en doop- en trouwregisters., 1620-1799; 2119-2128
    - Periode 1671-1790, 2119
      Volgnr. 2, tellernr. 159
    - Periode 1620-1699, 2119
      Volgnr. 3, tellernr. 306
    - Periode 1695-1699, 2120
    - Periode 1688-1798, 2120
      Volgnr. 2, tellernr. 118
    - Periode 1679-1689, 2120
      Volgnr. 3, tellernr. 267
    - Periode 1689-1777, 2121
    - Periode 1652-1782, 2121
      Volgnr. 2, tellernr. 82
    - Periode 1731-1739, 2121
      Volgnr. 3, tellernr. 239
    - Periode 1738-1768, 2122
    - Periode 1685-1734, 2122
      Volgnr. 2, tellernr. 65
    - Periode 1688-1773, 2122
      Volgnr. 3, tellernr. 252
    - Periode 1773-1793, 2123
    - Periode 1685-1771, 2123
      Volgnr. 2, tellernr. 105
    - Periode 1722-1730, 2123
      Volgnr. 3, tellernr. 234
    - Periode 1748-1783, 2123
      Volgnr. 4, tellernr. 322
    - Periode 1689-1787, 2124
    - Periode 1676-1791, 2124
      Volgnr. 2, tellernr. 177
    - Periode 1679-1687, 2124
      Volgnr. 3, tellernr. 344
    - Periode 1679-1792, 2125
    - Periode 1729-1799, 2125
      Volgnr. 2, tellernr. 197
    - Periode ?, 2126
    - Periode 1680-1788, 2126
      Volgnr. 2, tellernr. 31
    - Periode 1726-1786, 2126
      Volgnr. 3, tellernr. 215
    - Periode 1718-1746, 2126
      Volgnr. 4, tellernr. 335
    - Periode 1682-1792, 2127
    - Periode 1710-1790, 2127
      Volgnr. 2, tellernr. ?
    - Periode 1679-1721, 2127
      Volgnr. 3, tellernr. ?
    - Periode 1660-1763, 2128
    - Periode 1727-1791, 2128
      Volgnr. 2, tellernr. 114
    - Periode 1704-1773, 2128
      Volgnr. 3, tellernr. 293
  - Rapporten van de gedane schoolvisiten en synodale handelingen van Zuid-Holland., 1681-1799; 2129
  - Synodale handelingen van Noord- en Zuid-Holland, delen van school Thombas en correspondentie over kerkelijke zaken., 1660-1869; 2129-2130
    - Periode 1660-1869, 2129
      Volgnr. 2, tellernr. 151
    - Periode 1662-1762, 2129
      Volgnr. 3, tellernr. 297
    - Periode 1719-1809, 2130
  - Synodale handelingen van Noord- en Zuid-Holland, delen van school Thombas, correspondentie over kerkelijke zaken en adoptieverklaringen., 1659-1823; 2130
    Volgnr. 2, tellernr. 149
  - Doop- en trouwregisters., 1678-1812; 2130-2131
    - Periode 1678-1812, 2130
      Volgnr. 3, tellernr. 292
    - Periode 1682-1710, 2131
  - Synodale handelingen van Noord- en Zuid-Holland, delen van school Thombas, correspondentie over kerkzaken., 1657-1913; 2131-2134
    - Periode 1682-1815, 2131
      Volgnr. 2, tellernr. 128
    - Periode 1690-1697, 2131
      Volgnr. 3, tellernr. 303
    - Periode 1678-1739, 2132
    - Periode 1678-1793, 2132
      Volgnr. 2, tellernr. 180
    - Periode 1698-1772, 2132
      Volgnr. 3, tellernr. 308
    - Periode 1732-1778, 2133
    - Periode 1666-1876, 2133
      Volgnr. 2, tellernr. 171
    - Periode 1726-1809, 2133
      Volgnr. 3, tellernr. 282
    - Periode 1658-1688, 2134
    - Periode 1657-1676, 2134
      Volgnr. 2, tellernr. 91
    - Periode 1876-1913, 2134
      Volgnr. 3, tellernr. 223
  - Doopaanvragen - Colombo district., 1806-1861; 2135-2139
    - Periode 1806-1807, 2135
      Volgnr. 1, tellernr. ?
    - Periode 1808-1809, 2135
      Volgnr. 2, tellernr. 201
    - Periode 1809-1810, 2135
      Volgnr. 3, tellernr. 336
    - Periode 1810-1812, 2136
    - Periode 1812-1816, 2136
    - Periode 1830-1832, 2136
      Volgnr. 3, tellernr. 317
    - Periode 1832-1836, 2137
    - Periode 1837-1841, 2137
      Volgnr. 2, tellernr. 175
    - Periode 1842-1843, 2137
      Volgnr. 3, tellernr. 294
    - Periode 1843-1847, 2138
    - Periode 1825-1854, 2138
      Volgnr. 2, tellernr. 189
    - Periode 1854-1855, 2139
    - Periode 1855-1861, 2139
      Volgnr. 2, tellernr. 59
  - Aanvragen voor afkondiging van huwelijksverboden en huwelijkstoestemmingen - Colombo., 1800-1896; 2139-2144
    - Periode 1862-1863, 2139
      Volgnr. 2, tellernr. 236
    - Periode 1800-1805, 2140
    - Periode 1806-1812, 2140
      Volgnr. 2, tellernr. 163
    - Periode 1806, 2140
    - Periode 1806-1815, 2141
    - Periode 1807-1809, 2141
      Volgnr. 2, tellernr. 99
    - Periode 1809-1812, 2141
      Volgnr. 3, tellernr. 231
    - Periode 1812, 2141
    - Periode 1813-1817, 2142
    - Periode 1818-1830, 2142
      Volgnr. 2, tellernr. 139
    - Periode 1838-1844, 2142
      Volgnr. 3, tellernr. 246
    - Periode 1844-1847, 2143
    - Periode 1831-1838, 2143
      Volgnr. 2, tellernr. 100
    - Periode 1847-1862, 2143
      Volgnr. 3, tellernr. 220
    - Periode 1864-1872, 2144
    - Periode 1873-1878, 2144
      Volgnr. 2, tellernr. 172
    - Periode 1878-1883, 2144
      Volgnr. 3, tellernr. 226
    - Periode 1883-1887, 2144
      Volgnr. 4, tellernr. 269
    - Periode 1888-1891, 2144
      Volgnr. 5, tellernr. 301
    - Periode 1892-1896, 2144
      Volgnr. 6, tellernr. 331
  - Doopregister en doopaanvragen., 1806-1823; 2145
  - Doopregisters - Colombo., 1743-1981; 2146-2147
    - Periode 1743-1803, 2146
    - Periode 1801-1852, 2146
      Volgnr. 2, tellernr. 103
    - Periode 1852-1884, 2146
      Volgnr. 3, tellernr. 270
    - Periode 1884-1888, 2147
    - Periode 1888-1911, 2147
      Volgnr. 2, tellernr. 37
    - Periode 1912-1981, 2147
      Volgnr. 3, tellernr. 159
  - Huwelijksregisters - Colombo., 1743-1931; 2148-2150
    - Periode 1743-1810, 2148
    - Periode 1802-1839, 2148
      Volgnr. 2, tellernr. 108
    - Periode 1804-1838, 2148
      Volgnr. 3, tellernr. 216
    - Periode 1839-1859, 2148
      Volgnr. 4, tellernr. 264
    - Periode 1839-1867, 2148
      Volgnr. 5, tellernr. 292
    - Periode 1867-1879, 2149
    - Periode 1879-1885, 2149
    - Periode 1885-1892, 2149
      Volgnr. 3, tellernr. 224
    - Periode 1892-1897, 2149
      Volgnr. 4, tellernr. 273
    - Periode 1897-1905, 2150
    - Periode 1906-1919, 2150
      Volgnr. 2, tellernr. 76
    - Periode 1921-1931, 2150
      Volgnr. 3, tellernr. 132
    - Periode 1902-1916, 2150
      Volgnr. 4, tellernr. 188
  - Doop- en trouwregisters van buitenposten., 1708-1806; 2150
    - Periode 1709-1806, 2150
      Volgnr. 5, tellernr. 205
    - 1708-1757, 2150
      Volgnr. 6, tellernr. 264
  - Doop- en trouwregisters van buitenposten en adoptieformulieren., 1757-1877; 2151
    - Periode 1757-1767, 2151
    - Periode 1767-1779, 2151
      Volgnr. 2, tellernr. 71
    - Periode 1866-1877, 2151
      Volgnr. 3, tellernr. 199
  - Begrafenisregisters Colombo, zowel binnen- als buitenkerkhof., 1803-1915; 2151-2152
    - Periode 1803-1851, 2151
      Volgnr. 4, tellernr. 207
    - Periode 1851-1857, 2151
      Volgnr. 5, tellernr. 332
    - Periode 1855-1864, 2152
    - Periode 1865-1915, 2152
      Volgnr. 2, tellernr. 54
    - Pettah begrafenisgrondlijsten, 1684-1889, 2152
      Volgnr. 3, tellernr. 85
- Verschillende registers., II.
  - Register van kerklidmaatschap., 1787-1859; 2153
  - Bezoekersboek van Wolvendaal kerk - Colombo., 1909-1936; 2153
    - Periode 1909-1934, 2153
      Volgnr. 2, tellernr. 101
    - 1926-1936, 2153
      Volgnr. 3, tellernr. 214
  - Minuutboeken en censora morum (=toezicht op de zeden) van de kerkeraad van Colombo., 1850-1922; 2154-2155
    - Periode 1850-1867, 2154
    - Periode 1867-1878, 2154
      Volgnr. 2, tellernr. 141
    - Periode 1888-1894, 2154
    - Periode 1894-1901, 2155
    - Periode 1902-1910, 2155
      Volgnr. 2, tellernr. 116
    - Periode 1911-1922, 2155
      Volgnr. 3, tellernr. 236
  - Verschillende minuutboeken., 1721-1727; 2156
    - Periode 1721-1727, 2156
    - Periode ?, 2156
      Volgnr. 2, tellernr. 145
  - Correspondentie van de kerkeraad van Colombo., 1726-1742; 2157
  - Afgaande kerkelijke brievenboeken van de kerkeraad van Colombo., 1743-1798; 2157-2158
    - Periode 1743-1760, 2157
    - Periode 1758-1760, 2158
    - Periode 1760-1798, 2158
      Volgnr. 2, tellernr. 36
  - Aankomende kerkelijke brievenboeken van de kerkeraad van Colombo., 1743-1806; 2158-2160
    - Periode 1743-1759, 2158
      Volgnr. 3, tellernr. 146
    - Periode 1759-1797, 2158
      Volgnr. 4, tellernr. 253
    - Periode 1702-1829, 2159
    - Periode 1701-1762, 2159
      Volgnr. 2, tellernr. 122
    - Periode 1729-1811, 2159
      Volgnr. 3, tellernr. 207
    - Periode 1736-1797, 2159
      Volgnr. 4, tellernr. 285
    - Periode 1796-1806, 2160
  - Lijsten van meubilair en bezittingen van de kerk, giften aan de kerk en armenfondsen., 1796-1824; 2160-2161
    - Periode 1796-1824, 2160
    - Periode 1807-1823, 2160
      Volgnr. 3, tellernr. 20­7
    - Periode 1804-1808, 2161
    - Inventarissen van zilverwaar, meubilair etc. van de kerk 1839-1852, andere gemengde papieren 1824-1832, 1824-1852. 1824-1852, 2161
      Volgnr. 2, tellernr. 97
  - Correspondentie van de kerkeraad van Colombo., 1815-1884; 2161-2164
    - Periode 1815-1840, 2161
      Volgnr. 3, tellernr. 209
    - Periode 1824-1850, 2161
      Volgnr. 4, tellernr. 268
    - Periode 1835-1840, 2162
    - Periode 1841-1853, 2162
      Volgnr. 2, tellernr. 64
    - Periode 1854-1881, 2162
      Volgnr. 3, tellernr. 275
    - Periode 1868-1869, 2162
      Volgnr. 4, tellernr. 331
    - Periode 1869-1879, 2163
    - Periode 1870-1873, 2163
    - Periode 1868-1879, 2164
    - Periode 1880-1884, 2164
      Volgnr. 2, tellernr. 191
  - Correspondentie van de kerkeraad te Jaffna., 1830-1877; 2164
    - Periode 1830-1836, 2164
    - Periode 1855-1877, 2164
      Volgnr. 4, tellernr. 362
- Verschillende documenten., III.
  - Stukken uit het nieuwe testament in het Portugees.?, 2165
  - Reglement voor het Kerk-fonds der Nederduitsche Gereformeerde Gemeente te Colombo. Tevens drie exemplaren met latere bijschrijvingen, benevens kaspapieren, de lijst van "debiteurs" van het kerk-fonds e.a., 1803-1826; 2165
    Volgnr. 2, tellernr. 120
- Nota's., IV.
  - Papieren rakende het Kerk-fonds van Colombo., 1803-1806; 2165
    Volgnr. 3, tellernr. 164
  - Lijsten van begrafenisbedragen van begrafenisgrond van Pettah en Wolvendaal en andere kerkverslagen., 1840-1844; 2165